臺灣高等法院臺中分院刑事裁定　
110年度聲字第3036號

聲明異議人  
即受刑人    黃嘉銘




上列聲請異議人因詐欺等案件，對於臺灣臺中地方檢察署檢察官
執行之指揮（110年度執更字第4047號），聲明異議，本院裁定
如下：
    主  文
聲明異議駁回。
    理  由
一、本件聲明異議意旨如附件所示歷次書狀所載。
二、按受刑人或其法定代理人或配偶以檢察官執行之指揮為不當
    者，得向諭知該裁判之法院聲明異議，刑事訴訟法第484 條
    定有明文。又執行機關對於審判機關所為之裁判，並無審查
    內容之權，故裁判是否違法，並非執行機關所得過問，是聲
    明異議之對象，應係檢察官之執行指揮行為，而非檢察官據
    以指揮執行之裁判，故所稱「檢察官執行之指揮不當」，係
    指檢察官有積極執行指揮之違法及其執行方法有不當等情形
    而言；檢察官如依確定判決、裁定指揮執行，即無執行之指
    揮違法或其執行方法不當之可言，至於原確定判決、裁定，
    是否有認定事實錯誤或違背法令之不當，應循再審或非常上
    訴程序以資救濟，尚無對之聲明異議之餘地（最高法院108
    年度台抗字第79號裁定意旨參照）。
三、經查：　
  ㈠聲明異議人即受刑人（下稱聲明異議人）黃嘉銘前因加重詐
    欺取財案件，經本院於民國110年8月23日以110年度聲字第2
    113號裁定應執行有期徒刑8年，聲明異議人不服本院上開裁
    定提起抗告，嗣經最高法院於110 年9 月16日以110年度台
    抗字第1629號裁定駁回上訴確定，此有上開裁定及其臺灣高
    等法院被告前案紀錄表在卷可稽。
  ㈡臺灣臺中地方檢察署就前開刑事裁定確定案件，於110年11
    月3日以110年度執更字第4047號分案執行（案由/刑期：有
    詐欺、有期徒刑8年），並依法傳喚聲明異議人於110年12月
    15日上午9時30分到案執行，執行傳票並送達至聲明異議人
    位於臺中市○○區○○路0段000號住所及臺中市○○區○○○路0段00
    號之1、臺中市○區○○○道0段000號10樓之2共2處居所，分別
    由其受僱人即大未來管理委員會管理中心、亞太雲端社區管
    理中心之管理員收受而均為補充送達，其中臺中市○○區○○○
    路0段00號之1居所則寄存於臺中市政府警察局大雅分局潭子
    分駐所而為寄存送達，該署另通知具保人陳衍仲通知或帶同
    聲明異議人到案接受執行，通知書並送達具保人臺中市○區○
    ○街0巷00號住所及臺中市○區○○○道0段000號16樓之2居所，
    分別由其受僱人即綠邑社區管理委員會、龍邦世貿大樓A棟
    之管理員收受而均為補充送達，有臺灣臺中地方檢察署刑事
    執行案件進行單、戶役政連結作業系統、在監在押記錄表、
    送達證書、通知書、查核單等件在卷可按，已經本院職權調
    閱前開卷宗屬實，則檢察官所為執行指揮與確定裁定所載之
    刑期相符，執行方法亦無違背法令或失當之處，聲明異議人
    對之聲明異議，難謂有理由。聲明異議如附件所載之聲明意
    旨，無非係認本院前揭確定裁定附表所記載之各該確定判決
    有剝奪其急需辯護人之請求，未傳喚證人及同案被告進行交
    互詰問，暨未將聲明異議人於臺灣臺中地方法院所犯詐欺案
    件移轉管轄至臺灣高雄地方法院審理，違反刑事訴訟法第8
    條規定，有一案兩判等情，然此部分無非乃係針對確定裁定
    附表所載之各該確定判決再事爭執，而此並非於本聲明異議
    程序所得處理之範疇。聲明異議人遽而提起本件聲明異議，
    自屬無理由，應予駁回。
四、又刑事訴訟程序得委任代理人者，依刑事訴訟法第36條、第
    37條、第271條之1、第429條之1、第455之21、第455之41等
    規定，以犯最重本刑屬拘役或專科罰金案件之被告、提起自
    訴之人或告訴人、聲請再審之人、參與人、訴訟參與人為限
    ；又代理人之資格除提起自訴及聲請再審，應委任律師充之
    者外，其餘部分於審判中，須經審判長許可，始得選任非律
    師充之。本案聲明異議人提起本件聲明異議，既無得委任代
    理人之規定，且其出具委任狀委任非律師之莊榮兆為代理人
    ，於法即屬無據，本裁定即不予列載。至聲明異議人於附件
    所提歷次書狀均表示請求准予代理人莊榮兆閱卷，同亦於法
    無據，不能准許。又本案事證已明，聲明異議人請求開庭先
    聽訟，本院認亦核無必要。以上均附此說明。
據上論斷，依刑事訴訟法第486條，裁定如主文。
中　　華　　民　　國　　111 　年　 　1　　月 　　3　　日
            刑事第九庭  審判長法　官　紀　文  勝
                              法　官　紀  佳  良
                              法　官　賴  妙  雲
以上正本證明與原本無異。
如不服本裁定，應於收受送達後5日內向本院提出抗告書狀。因
疫情而遲誤不變期間，得向法院聲請回復原狀。

                              書記官  林  玉  惠
　　　　　　　　　　　　　　　
中　　華　　民　　國　　111 　年　　1 　　月　　3 　　日